【裁判字號】    97,再,15
【裁判日期】    971226
【裁判案由】    再審之訴
【裁判全文】
臺灣板橋地方法院民事判決                97年度再字第15號
再審原告    乙○○
訴訟代理人  劉永良律師
再審被告    甲○○
上列當事人間請求侵權行為損害賠償事件，再審原告對於中華民
國97年8 月29日本院97年度重訴字第303 號確定判決，提起再審
之訴，本院判決如下：
    主  文
再審之訴駁回。
再審訴訟費用由再審原告負擔。
    理  由
一、再審原告主張：緣再審原告前與再審被告因損害賠償事件，
    經本院於民國（下同）97年8 月29日判決命再審原告應賠償
    再審被告新台幣（下同）50萬元，不外以再審原告於臺灣板
    橋地方法院檢察署97年度他字第641 號偵查程序中，自認與
    訴外人黃小銘（即再審原告之配偶）通姦等情。惟再審被告
    於臺灣板橋地方法院檢察署時已原諒再審原告，除撤回對再
    審原告之告訴外，並拋棄對原告之損害賠償請求權，而該證
    物皆存於該卷宗。茲原審雖曾調閱該卷宗，惟並未就此對原
    告有利之證物加以斟酌。倘原審加以斟酌，必可受較有利之
    裁判。至再審原告係於97年9月7日收受原判決，至同年9 月
    27日始行確定，迄今尚未逾30日之不變期間。為此，爰依民
    事訴訟法第496 條第1 項第13款規定，提起本件再審之訴等
    語。並聲明求為(一)廢棄原確定判決，駁回再審被告之訴；(二)
    再審及前審訴訟費用應由再審被告負擔。
二、本件未行言詞辯論，再審被告亦未提出書狀作何聲明或陳述
    。
三、按民事訴訟法第496 條第1 項第13款所謂「當事人發現未經
    斟酌之證物或得使用該證物者」，乃係指前訴訟程序事實審
    言詞辯論終結前已存在之證物，因當事人不知有此，致未經
    斟酌，現始知之，或雖知有此而不能使用，現始得使用者而
    言。又當事人以發見得使用未經斟酌之證物為再審理由者，
    應就其在前訴訟程序不能使用之事實，負舉證責任。本件再
    審原告主張再審被告業已拋棄本件之損害賠償請求權云云，
    惟查，臺灣板橋地方法院檢察署97年度偵字第9194號（由97
    年度他字第641 號改分偵查）偵查中，再審被告雖具狀向檢
    察官陳述監護權爭執及不追索精神賠償請求之意願（建上開
    偵查卷第7 、8 頁），顯見該陳報狀證據確係前已存在，然
    再審原告並未舉證證明其於原確定判決有何不知或不能使用
    之事實，自不合於「當事人不知有此，致未經斟酌，現始知
    之，或雖知有此而不能使用，現始得使用」之情形。況且上
    開陳報狀之文義，係再審被告陳述其與訴外人黃小銘間關於
    子女監護權之歸屬及精神賠償金事項，該陳報狀並未提及拋
    棄對本件再審原告之任何請求，故縱認本件合於「發現得使
    用該證物」之情事，惟斟酌該陳報狀內容，再審原告仍無從
    受較有利益之裁判，此復與民事訴訟法第496 條第1 項第13
    款之要件不合。是再審原告分主張其有再審理由，自屬無據
    。
四、綜上所述，再審原告主張原確定判決有民事訴訟法第496 條
    第1 項第13款之再審事由提起本件再審之訴，即屬顯無再審
    理由，爰不經言詞辯論逕以判決駁回。
五、據上論結，本件再審之訴顯無再審理由，依民事訴訟法第50
    2 條第2 項、第78條規定，判決如主文。
中    華    民    國    97    年    12    月    26    日
                  民事第二庭    法  官  陳財旺
以上正本證明與原本無異。
如不服本判決，得於20日內向本院提出上訴狀
中    華    民    國    97    年    12    月    26    日
                                書記官  孫國慧


司法院資訊處製作；財團法人民間司法改革基金會備份。
